臺灣基隆地方法院刑事判決　　　　　　100年度簡上字第103號
上　訴　人　臺灣基隆地方法院檢察署檢察官
被　　　告　林耀靖
上列上訴人因被告犯竊盜案件，不服本院基隆簡易庭100 年度基
簡字第252 號，中華民國100 年3 月2 日第一審刑事簡易判決（
原聲請案號：100 年度偵字第318 號），提起上訴，本院管轄之
第二審合議庭判決如下：
    主      文
上訴駁回。
    事實及理由
一、本案經本院審理結果，認原審以上訴人即被告林耀靖徒手竊
    盜他人財物，係犯刑法第三百二十條第一項之普通竊盜罪，
    兼考量被告前甫分別因(甲)違反毒品危害防制條例案件，經臺
    灣高等法院於民國95年7 月6 日，以95年度上訴字第1877號
    判決有期徒刑十月確定；(乙)犯竊盜案件，經本院於95年9 月
    29日，以95年度易字第330、394、403 號判決應執行有期徒
    刑一年六月確定；(丙)犯竊盜案件，經臺灣高等法院於95年12
    月5 日，以95年度上易字第1186號判決有期徒刑一年七月確
    定；(丁)違反毒品危害防制條例案件，經本院瑞芳簡易庭於95
    年12月29日，以95年度瑞簡字第53號判決有期徒刑四月確定
    ；(戊)違反毒品危害防制條例案件，經臺灣高等法院於96年1
    月12日，以95年度上訴字第4494號判決有期徒刑九月確定；
    (己)犯竊盜案件，經本院基隆簡易庭於96年10月29日，以96年
    度基簡字第1190號判決有期徒刑六月，減為有期徒刑三月確
    定。所犯(乙)(丙)(丁)(戊)四案嗣經依法減刑而後合併定刑為有期徒
    刑二年八月（臺灣高等法院97年度聲減字第364 號裁定），
    再與(甲)(己)二案依序發監而後合併計算執行期間，98年6 月18
    日始經假釋出監，99年4 月10日假釋付保護管束期滿而未經
    撤銷，其未執行之刑，以已執行論（此除有原審及本院卷附
    之臺灣高等法院被告前案紀錄表足供查考，並據本院職權向
    法務部矯正署宜蘭監獄確認無訛，有本院公務電話紀錄1 紙
    暨宜蘭監獄傳真到院之函稿1 件存卷為憑）；乃於前案有期
    徒刑執行完畢以後，五年以內，故意再犯本起最重本刑有期
    徒刑以上之罪，而為累犯，進而審酌被告素行（被告查有多
    件竊盜而遭法院判處罪刑之前案紀錄，足見其素行非佳）、
    犯後態度（坦承己過而表悛悔）、犯罪動機、目的、手段（
    被告本案所為，對社會治安所造成之危害程度尚非至重）、
    生活狀況（被告無固定職業、已婚且育有幼女）、智識程度
    （被告僅國中畢業）、本件法益侵害之程度（被告雖未歸還
    其竊取財物，被害人所受損失亦未經填補，然被害人亦曾同
    時表示無意追究）等一切情狀，適用刑事訴訟法第四百四十
    九條第一項前段、刑法第三百二十條第一項、第四十七條第
    一項、第四十一條第一項前段、刑法施行法第一條之一，判
    處被告有期徒刑五月，如易科罰金，以新臺幣一千元折算一
    日，核其認事、用法俱無違誤，量刑亦堪稱妥適，爰引用原
    審簡易判決書所載之事實、證據及理由（如附件）。
二、檢察官上訴意旨雖稱：被告為累犯且有毒癮，是自不能祇因
    被告坦承犯行即予輕判而僅量處被告有期徒刑五月云云。然
    按刑之量定，係實體法上賦予法院得為自由裁量之事項，倘
    其未有逾越法律所規定之範圍，或濫用其權限，即不得任意
    指摘為違法（最高法院100 年度臺上字第1918、1423、1012
    、883、904、568、277號判決意旨參照）。又科刑係以行為
    人之責任為基礎，而斟酌刑法第五十七條所列各款事項予以
    量定（最高法院100 年度臺上字第2028、2029、2095、2157
    、2143、2038、1714號判決意旨參照）；即刑罰裁量首應以
    罪責原則為界限，再就一般預防及特別預防之目的考量，而
    在上開界限內，決定最後之宣告刑。且一般預防及特別預防
    均屬刑罰之附屬目的，自不得超越公正報應之主要目的。查
    原審判決對被告科處上開刑度，業已詳述審酌因素如上，且
    原審除未忽視被告為累犯而應適度加重其刑之事實，亦已審
    酌被告查有多起竊盜而遭法院判處罪刑之前案紀錄，是其量
    刑既未逾越法律所規定之範圍，亦無忽視行為人責任之公正
    報應致有明顯濫用權限而失出或失入之情形；至檢察官所稱
    「毒癮」乙節固未經原審於量刑時一併考量，惟被告縱有「
    毒癮」，核此亦與其所罹竊盜本案渺無相關，是檢察官執此
    而要求於量刑之際併予審酌云云，非特悖離「行為人責任」
    之科刑基礎，尤與刑罰主要目的（公正應報）乃至附屬目的
    （一般預防、特別預防）互不相合，致其關此請求顯屬失據
    並流於恣意。茲原審量刑既屬妥適，檢察官上訴猶執前詞而
    稱原審量刑過輕云云，即無理由，應予駁回。
據上論斷，依刑事訴訟法第四百五十五條之一第一項、第三項、
第三百六十八條、第三百七十三條，判決如主文。
本案經檢察官王亞樵到庭執行職務。
中    華    民    國   100    年    6     月    16    日
                  刑事第五庭審判長法  官  齊  潔
                                  法  官  蔡和憲
                                  法  官  王慧惠
以上正本證明與原本無異。
本件判決不得上訴。
中    華    民    國   100    年    6     月    16    日
                                  書記官  王一芳
附件：
臺灣基隆地方法院刑事簡易判決        100年度基簡字第252號
聲  請  人  臺灣基隆地方法院檢察署檢察官
被      告  林耀靖  男  35歲（民國○○年○○月○日生）
                    身分證統一編號：Ｚ000000000號
                    住新北市瑞芳區○○○○路205之2號
                    （現另案在法務部矯正署臺灣基隆監獄執
                    行中）
上列被告因竊盜案件，經檢察官聲請以簡易判決處刑（100年度
偵字第318號），本院判決如下：
    主  文
林耀靖犯竊盜罪，累犯，處有期徒刑伍月，如易科罰金，以新臺
幣壹仟元折算壹日。
    事  實
一、被告林耀靖前因竊盜案件，經臺灣高等法院以95年度上易
    字第1186號判決判處有期徒刑1年7月確定（下稱甲案）；
    又因竊盜案件，經本院以95年度易字第330號判決判處應執
    行有期徒刑1年6月確定（下稱乙案）；再因施用毒品案件
    ，經臺灣高等法院以95年度上訴字第1877號判決判處有期徒
    刑10月確定（下稱丙案）；又因施用毒品案件，經本院以
    95年度瑞簡字53號簡易判決判處有期徒刑4月確定（下稱丁
    案）；另因施用毒品案件，經臺灣高等法院以95年度上訴
    字第4494號判決判處有期徒刑9月確定（下稱戊案）；復
    因竊盜案件，經本院以96年度基簡字第1190號簡易判決判處
    有期徒刑3月確定（下稱己案）。上述甲、乙、丁、戊案
    經台灣高等法院以97年度聲減字第364號裁定減刑並定執行
    有期徒刑2年8月確定後，並與丙、己案合併執行，嗣於98年
    6月18日假釋出監併付保護管束，並於99年4月10日縮刑之保
    護管束期滿，未經撤銷假釋，而上開所餘刑期內未經撤銷假
    釋者，其未執行之刑以已執行論；然其於假釋期間，復因
    施用第一級、第二級毒品案件（施用第一級毒品之時間分為
    99年2月5日、同年3月15日、施用第二級毒品時間分為99年2
    月5日、同年3月15日），各經本院99年度訴字第415號判決
    判處應執行有期徒刑8月、99年度訴字第490號判決判處應執
    行有期徒刑8月確定，上開二罪案件並經本院99年度聲字第9
    59號裁定合併定其應執行有期徒刑1年2月，目前在法務部矯
    正署臺灣基隆監獄執行中。
二、詎林耀靖仍不思悔改，於99年6月26日凌晨3時起至4時許止
    之某分許，在新北市○○區○○街15號前，適見胡彬彬所駕
    駛車牌號碼：LI—1388號自用小客車之後車門未鎖，乘當時
    四下無人之際，基意圖為自己不法之所有，即單獨一人徒手
    伸入車內，竊取胡彬彬置放在該車前座手提包內之現金新臺
    幣3萬元，得手後迅即離去，並將竊得金錢花用殆盡，嗣經
    胡彬彬報警而循線查獲上情。
三、案經胡彬彬訴由新北市政府警察局瑞芳分局報告臺灣基隆地
    方法院檢察署檢察官偵查後，聲請簡易判決處刑。
    理  由
一、上揭事實，業據被告林耀靖於99年11月18日警詢、100年1月
    24日偵訊時均坦認不諱（見臺灣基隆地方法院檢察署100年
    度偵字第318號卷，以下簡稱偵卷，第3至5頁、第48至49頁
    ），核與被害人即告訴人胡彬彬於99年6月26日警詢時之指
    訴情節大致符合（見偵卷，第45至46頁），並蒐證現場照片
    7張在卷可資佐證，是被告自白與事實相符，應堪採信，而
    本件事證明確，其竊盜犯行，洵堪認定。
二、核被告林耀靖所為，係犯刑法第320條第1項竊盜罪。又被告
    有如事實欄所載之犯罪科刑及執行情形，有臺灣高等法院被
    告前案紀錄表附卷可稽，其於上開有期徒刑執行完畢後5年
    內，故意再犯前揭所示本件有期徒刑以上之罪，為累犯，應
    依刑法第47條第1項規定，加重其刑。玆審酌被告曾有多次
    竊盜前科（見前引被告前案紀錄表），素行不佳，惟念及其
    犯後坦認犯行（見偵卷，第3至5頁、第48至49頁），衡其犯
    罪動機、目的、手段、生活狀況、智識程度，及所竊取財物
    未歸還被害人，及被害人所受損失程度，其所為對社會治安
    所造成之危害程度非高，被害人亦表示無意追究，兼衡被告
    國中畢業學歷之智識程度，無固定職業、已婚、育有幼女之
    生活狀況，並有被告警詢筆錄在卷可佐等一切情狀，爰量處
    如主文所示之刑，並諭知易科罰金折算之標準，用啟自新。
三、據上論斷，應依刑事訴訟法第449條第1項前段、第3項，刑
    法第320條第1項、第41條第1項前段、第47條第1項，刑法施
    行法第1條之1第1項、第2項前段，逕以簡易判決處刑如主文
    。
四、如不服本判決，應於收受本件簡易判決書之日起10日內，向
    本院提出上訴書狀，敘述上訴理由，上訴於本院合議庭「切
    勿逕送上級法院」。告訴人或被害人如本判決不服者，應具
    備理由請求檢察官上訴，其上訴期間之計算係以檢察官收受
    判決正本之日期為準。
中    華    民    國     100  年    3     月    2     日
                      基隆簡易庭法  官  施添寶
以上正本證明與原本無異。
如不服本判決，應於判決送達後10日內，向本院提出上訴書狀，
敘述上訴理由，上訴於本院合議庭，並按他造當事人之人數附具
繕本。
中    華    民    國     100  年    3     月    2     日
                                書記官  施鴻均
附錄論罪科刑法條：
中華民國刑法第320條（普通竊盜罪、竊佔罪）
意圖為自己或第三人不法之所有，而竊取他人之動產者，為竊盜
罪，處5年以下有期徒刑、拘役或5百元以下罰金。
意圖為自己或第三人不法之利益，而竊佔他人之不動產者，依前
項之規定處斷。
前二項之未遂犯罰之。